【裁判字號】    89,易,415
【裁判日期】    890424
【裁判案由】    竊盜
【裁判全文】
臺灣彰化地方法院刑事判決                          八十九年度易字第四一五號
    公  訴  人  台灣彰化地方法院檢察署檢察官
    被      告  甲○○
右列被告因竊盜案件，經檢察官聲請簡易判決處刑（八十八年度偵字第八五八五號）
，及函送併案審理（八十八年度偵字第九九七二號），本院認應適用通常程序審理，
判決如左：
    主  文
甲○○連續竊盜，處有期徒刑拾月。
    事  實
一、甲○○基於意圖為自己不法所有之概括犯意，先後於：（一）民國八十八年八月
    二十四日上午六時許，在彰化縣和美鎮○○里○○路旁之空屋內竊取丙○○所有
    先遭不詳姓名之人竊取後暫置於該處之白色布匹四支（價值新台幣八千零二十元
    ，先為不詳姓名之人於同日凌晨二時三十分許，在同里愛華路二三０巷二號前，
    趁置於小貨車上之白色布匹無人看守之際，竊得後暫置於該處），得手後藏置於
    其位於彰化縣和美鎮○○里○○路三五一號之住處；（二）又於八十八年十月八
    日或九日零時三十分許，駕駛車牌號碼ＱＨ─一０九五號自小客貨車，至位於彰
    化縣和美鎮○○里○○路六四六號之林傳企業公司（廠長丁○○），見該公司鐵
    門未關，即趁機進入，竊取木板二支，得手後將竊得之木板轉送他人；（三）又
    於同年月十一日凌晨不詳時間，再至同前開處所，以相同手法，竊取木板二支及
    木地板六十塊；（四）八十八年十月十一日淩晨三時許，駕駛其所有之前揭小貨
    車，至位於彰化縣和美鎮○○里○○路八十七號之東群開發公司，自該公司已傾
    斜之圍牆進入，竊取該公司之布料十五支，並以低價販售予許榮芳（另行偵辦）
    ；（五）又於同年月十七日淩晨三時許，以相同手法，再至東群開發公司竊取布
    料二支（其中一支未尋獲），共計竊得十七支布匹。嗣為警分別於八十八年八月
    二十四日下午九時許，在其前揭住處，及於八十八年十月十七日五時許，正竊取
    布匹時經東群開發公司人員發覺報警而當場查獲。
二、案經彰化縣警察局和美分局報請臺灣彰化地方法院檢察署檢察官偵查起訴及函送
    併案審理。
    理  由
一、訊據被告甲○○坦承前揭編號（二）至（五）之犯行，雖矢口否認編號（一）之
    竊盜犯行，辯稱雖取得前揭丙○○所有之白色布匹，然係於路旁拾獲云云。惟經
    查，被害人丙○○失竊之布匹均為新品，且有塑膠袋套於其上，並均有編號及尺
    碼，有相片五幀在卷可稽，再參以被告供稱家中係經營布匹買賣，其亦係以之為
    業等情，按之常理，被告當可知悉前開布匹應係他人持有中之物品，非可認係無
    人持有之物，未經同意任意取去，顯即係基於竊盜之意甚明，故其所辯顯係諉卸
    之詞，不堪採信，此外復有贓物領據附卷可證，其犯行並核與被害人丙○○、林
    傳企業公司廠長丁○○及東群開發公司課長乙○○○指陳失竊情節大致相符，其
    自白部分核與事實相符，故被告前開犯罪事証明確，其犯行洵堪認定。至被害人
    丙○○布匹失竊地點雖發現一支大剪刀，被告否認為其所有，雖於被告機車上扣
    得同型之剪刀套子一個，然同型剪刀既甚多，且扣案剪刀非僅用於剪布匹，亦無
    証人或如指紋等証據証明被告曾持有該支剪刀，故尚無法以之証明該剪刀即係被
    告所有並持以之竊取前開物品甚明，至東群開發公司指稱除前開失竊部分外，另
    經失竊數次，並認布匹重量頗鉅，非被告一人得搬動，而疑有共犯，惟此部分除
    被害人指述外，並無証據証明被告除前開十七支布匹外另有竊得物品，且布匹重
    量雖鉅，被告既係以買賣布匹為業，當得悉其搬動之方式，故其供述僅其一人即
    得搬動之詞，應可採信，且尚無証據足認有他人共同犯之，故被害人所述尚屬無
    據，併予敘明。
二、核被告所為，係犯刑法第三百二十條第一項之罪。被告先後多次竊盜犯行，時間
    緊接，犯罪構成要件相同，顯係基於概括犯意為之，係屬連續犯，依刑法第五十
    六條規定，論以一罪，並加重其刑。函送併案審理之八十八年度偵字第七九七二
    號，被告竊取林傳企業公司及東群開發公司物品部分，與前開原經聲請簡易判決
    處刑部分有連續犯之關係，本院自得併予審酌，附此敘明。爰酌被告犯罪之動機
    、目的、手段、所生之危害及犯罪後之態度等一切情狀，量處如主文所示之刑。
三、至函送併案審理之八十八年度偵字第九二五七號意旨略以：被告於八十八年九月
    十七日十二時許，攜帶板手二支、螺絲起子一支為工具，攀爬至被害人戊○○住
    宅頂樓，企圖以螺絲起子破壞門鎖欲進入行竊（毀損部分未據告訴），經被害人
    聞聲發現而查獲，因認與前開案件有連續犯關係，屬裁判上之一罪云云，訊據被
    告固坦承以扣案之板手敲壞門把，然並未進入該處，且無竊盜之意等語，核與被
    害人戊○○供述之被告係戮其頂樓門，尚未進入即為其報警查獲之詞相符，顯然
    當時被告尚未進入被害人住處，亦尚未著手於竊盜之犯行，故其所為核與竊盜罪
    之構成要件不符，與前開案件並無連續犯關係，此部分應退由檢察官另行偵辦。
據上論斷，應依刑事訴訟法第二百九十九條第一項前段、第四百五十二條，刑法第五
十六條、第三百二十條第一項，罰金罰鍰提高標準條例第一條前段，判決如主文。
中      華      民      國      八十九    年      四    月    二十四    日
                                      臺灣彰化地方法院刑事第二庭
                                          法      官  王  紋  瑩
右正本證明與原本無異。
如不服本判決，應於判決送達後十日內向本院提出上訴狀( 須附繕本 )。
告訴人或被害人對於判決如有不服具備理由請求檢察官上訴者，其上訴期間之計算係
以檢察官收受判決正本之日期為準。
                                          法院書記官  鄭  秀  鑾
中      華      民      國      八十九    年      四    月    二十六    日
刑法第三百二十條
意圖為自己或第三人不法之所有，而竊取他人之動產者，為竊盜罪，處五年以下有期
徒刑、拘役或五百元以下罰金。
意圖為自己或第三人不法利益，而竊佔他人之不動產者，依前項之規定處斷。
前二項之未遂犯罰之。


司法院資訊處製作；財團法人民間司法改革基金會備份。
